臺灣高雄地方法院民事判決　九十年度簡上字第二六八號
　　上　訴　人　順益汽車股份有限公司
　　法定代理人　甲○○○
　　訴訟代理人　丁○○
　　　　　　　　乙○○
　　被上訴人　　丙○○
右當事人間請求給付買賣價金事件，上訴人對於中華民國九十年七月三日本院八十九
年度雄簡字第三七○八號第一審判決提起上訴，本院判決如左：
    主      文
上訴駁回。
第二審訴訟費用由上訴人負擔。
    事      實      及      理      由
一、上訴人除引用與原審判決書所載相同外，另補稱：原審卷第十九頁至二十二頁所
    附買賣契約是訴外人鄺仁杰簽的，不是被上訴人所簽，而本件契約書是訴外人鄺
    仁杰所簽，且亦是鄺仁杰持該契約書向上訴人之營業員乙○○表示解約退款，故
    被上訴人自應負表見代理之責等語。並聲明：原判決廢棄；被上訴人在第一審之
    訴駁回；上訴人願供擔保請准免為假執行；一、二審訴訟費用由被上訴人負擔。
    被上訴人除引用與原審判決書所載相同外，另補稱：原審卷第十九至二十二頁所
    附買賣契約並非當初所簽之契約，當初簽的契約，已被鄺仁杰拿走了，我沒有授
    權鄺仁杰解除契約等語。並聲明：請求駁回上訴；二審訴訟費用由上訴人負擔。
二、兩造不爭執之事實：
  (一)被上訴人於民國八十八年十二月三十日向上訴人購買三菱牌八十八年出廠，ＬＡ
    ＮＣＥＲ車種，ＧＬＸＩ型號，一五九七ＣＣ自用小客車一輛，並交付上訴人之
    營業員乙○○新台幣（下同）二十萬元訂金，並約定於八十九年一月六日交車。
  (二)八十九年一月四日訴外人鄺仁杰持原審卷存第十九至二十頁買賣契約書以被上訴
    人之名義向上訴人之營業員乙○○解除上開買賣契約，並請求上訴人返還訂金，
    是上訴人之營業員乙○○乃將訂金二十萬元返還予訴外人鄺仁杰。
  (三)被上訴人自八十九年一月六日起曾多次定期催告上訴人給付上開買賣標的物，上
    訴人仍未給付。
三、綜合兩造於原審及本院所為之陳述及抗辯，本件首應究明者為兩造上開買賣契約
    是否因訴外人鄺仁杰解除契約之行為而消滅？經查：
  (一)就上開訴外人鄺仁杰解除上開買賣契約之行為，上訴人並未能舉證其是有權代理
    被上訴人而為。
  (二)按由自己之行為表示以代理權授與他人者，對於第三人應負授權人之責任，必須
    本人有表見之事實，足使第三人信該他人有代理權之情形存在，始足當之（參看
    本院六十年台上字第二一三○號判例），經查，被上訴人否認原審卷存第十九至
    二十二頁買賣契約書，為兩造所簽立之契約書，上訴人並未能舉證證明原審卷存
    上開買賣契約書確為兩造訂約時所簽立之契約書，況縱認訴外人鄺仁杰持有原來
    簽立之買賣契約，然持有他人買賣契約之原因非僅一端，亦不能僅以此事實，即
    認有使上訴人信訴外人鄺仁杰有代理被上訴人解除契約之權限，是上訴人主張被
    上訴人應對訴外人鄺仁杰以被上訴人名義解除買賣契約之行為，負表見代理人責
    任云云，並無可採。準此，兩造間買賣契約既未經訴外人鄺仁杰無權代理而解除
    ，自仍有效存在，是上訴人交付訴外人鄺仁杰二十萬元，對被上訴人自不生任何
    效力。
四、按「給付有確定期限者，債務人自期限屆滿時起，負遲延責任。」、「契約當事
    人之一方遲延給付者，他方當事人得定相當期限催告其履行，如於期限內不履行
    時，得解除其契約。」、「契約解除時，當事人雙方回復原狀之義務，除法律另
    有規定或契約另有訂定外，依左列之規定：一、由他方所受領之給付物，應返還
    之。」民法第二百二十九條第一項、第二百五十四條及第二百五十九條第一款分
    別定有明文。經查，本件兩造買賣契約仍有效存在，業如上開所述，從而，上訴
    人自有依約於八十九年一月六日交付被上訴人上開買賣標的物車輛之義務，詎上
    訴人屆期並未給付，經被上訴人多次定期催告其履行，上訴人亦未依約為給付，
    是依前揭之規定，被上訴人即得以本件起訴狀繕本送達於被告而為解除上開買賣
    契約之意示表示，故本件買賣契約既經解除，是依上開民法第二百五十九條第一
    款規定，被上訴人請求上訴人返還訂金二十萬元，即有理由。
五、綜上所述，原審判決上訴人給付被上訴人二十萬元，並定擔保金額宣告被上訴人
    於供擔保後得假執行，並無不合，上訴人上訴意旨請求廢棄改判，並無理由，應
    予駁回。又本院為本件訴訟終審法院，上訴人聲請願供擔保免為假執行，即無必
    要。
六、據上論結，本件上訴為無理由，依民事訴訟法第四百三十六條之一第一項、第四
    百四十九條第一項、第七十八條，判決如主文。
中　　　華　　　民　　　國　　  九十一  　年　 　 一  　　月 　　十 　　日
                              臺灣高雄地方法院民事第二庭
~B審判長法官　吳進寶
~B法　　　官　蘇姿月
~B法　　　官　曾吉雄
右為正本係照原本作成。
本判決不得上訴。
中　　　華　　　民　　　國　　  九十一  　年　 　 一  　　月 　　十 　　日
~B法院書記官　林國龍
